【裁判字號】    96,訴,1122
【裁判日期】    970116
【裁判案由】    毒品危害防制條例
【裁判全文】
臺灣基隆地方法院刑事判決              96年度訴字第1122號
公  訴  人  臺灣基隆地方法院檢察署檢察官
被      告  甲○○
上列被告因違反毒品危害防制條例案件，經檢察官提起公訴（96
年度毒偵字第2821號），被告為有罪之陳述，本院合議庭裁定由
受命法官獨任以簡式審判程序進行審理，並判決如下：
    主  文
甲○○施用第一級毒品，累犯，處有期徒刑柒月。扣案之第一級
毒品海洛因殘渣（量微無法秤重）併同難以析離之分裝袋只，
沒收銷燬之；注射針筒支、塑膠吸管貳支，均沒收。
    事  實
一、甲○○前因施用毒品案件，經觀察、勒戒後，認無繼續施用
    毒品之傾向，由臺灣基隆地方法院檢察署檢察官以88年度毒
    偵字第896 號及第1047號為不起訴處分確定，並於民國88年
    11月26日執行完畢釋放。復因施用毒品案件，經送觀察、勒
    戒後，認有繼續施用毒品之傾向，改送強制戒治（91年4 月
    12日停止戒治付保護管束，嗣經撤銷停止戒治，於92年5 月
    10日執行完畢），並經提起公訴，由本院以90年度訴字第
    673 號判決判處有期徒刑8 月，另停止戒治期間再犯之毒品
    案件，經本院以91年度訴字第660 號判決判處有期徒刑10月
    確定，上開二案接續執行，於93年10月21日縮刑期滿執行完
    畢。再因於上開強制戒治執行完畢釋放5 年內之94年4 月6
    日、同年10月間施用毒品案件，經本院分別以94年度訴字第
    542 號、94年度訴字第1078號判決判處有期徒刑7 月、8 月
    確定，上開二案接續執行，於96年1 月28日縮刑期滿執行完
    畢。
二、甲○○不思戒除毒癮，復於96年9 月29日上午10時許，在基
    隆市○○路160 號5 樓之樓梯間，以注射針筒施打手臂血管
    之方式，施用第一級毒品海洛因一次。嗣於同日晚間10時許
    ，在上址為警查獲，並扣得海洛因殘渣袋3 只（量微無法秤
    重）、注射針筒3 支以及塑膠吸管2 支，始悉上情。經警採
    集其尿液送驗，結果呈海洛因之嗎啡陽性反應，而悉上情。
三、案經基隆市警察局第三分局報告臺灣基隆地方法院檢察署檢
    察官偵查起訴。
    理  由
壹、程序事項
    查本件被告甲○○所犯者非為死刑、無期徒刑、最輕本刑為
    3 年以上有期徒刑之罪或高等法院管轄第一審案件，其於準
    備程序進行中，先就被訴事實為有罪之陳述，經告知其簡式
    審判程序之旨，並聽取公訴人、被告之意見後，本院業已依
    刑事訴訟法第273 條之1 第1 項之規定，裁定由受命法官獨
    任以簡式審判程序進行本案之審理。
貳、實體事項
一、前揭事實業據被告於本院審理時坦承不諱，並有扣案之上開
    證物可憑。而被告為警查獲後所採集之尿液檢體，經送請檢
    驗，結果呈海洛因之嗎啡陽性反應（由於海洛因在人體內會
    代謝成嗎啡，因此涉嫌海洛因之吸食者，係檢驗其尿液中之
    嗎啡反應），有書臺灣尖端先進生技醫藥股份有限公司96年
    10月11日濫用藥物檢驗報告附卷可稽，足見被告自白施用第
    一級毒品海洛因之情節，與事實相符，應可採信。綜上所陳
    ，本案事證明確，被告犯行堪可認定，應依法論科。
二、論罪科刑：
    (一)查海洛因係毒品危害防制條例所列管之第一級毒品，此
        為該條例第2 條第2 項第1 款所明定；又犯毒品危害防
        制條例第10條施用毒品之罪者，檢察官應聲請法院裁定
        ，令被告入勒戒處所觀察、勒戒，經觀察、勒戒後，無
        繼續施用毒品之傾向者，應即釋放，並由檢察官為不起
        訴處分，有繼續施用毒品之傾向者，則由檢察官先聲請
        法院裁定令入戒治處所施以強制戒治，俟強制戒治期滿
        ，再行釋放，並由檢察官為不起訴處分；而依前開規定
        觀察勒戒或強制戒治執行完畢釋放後，5 年內再犯施用
        毒品之罪者，檢察官應依法追訴，毒品危害防制條例第
        20條第1 項、第2 項、第23條第2 項分別定有明文。
    (二)核被告所為，係犯毒品危害防制條例第10條第1 項之施
        用第一級毒品罪。被告持有第一級毒品海洛因之低度行
        為，應為施用毒品之高度行為所吸收，不另論罪。又被
        告前曾受如事實欄所載有期徒刑之執行，此有臺灣高等
        法院被告前案紀錄表附卷可考，其於有期徒刑之執行完
        畢後，5 年以內故意再犯本件有期徒刑以上之罪，為累
        犯，應加重其刑。本院審酌被告犯罪之動機、吸食頻率
        、曾有施用毒品之前科仍不知戒除，惟犯罪後坦承犯行
        ，且所犯之施用毒品犯行乃戕害自己身心健康，並未危
        及他人等一切情狀，量處如主文所示之刑。
    (三)末查，扣案殘渣（量微無法秤重），屬毒品危害防制條
        例所明定列管之第一級毒品海洛因，業經被告供承在卷
        ，應併同難以析離之分裝袋3 只，依毒品危害防制條例
        第18條第1 項前段之規定，宣告沒收銷燬之。另扣案之
        注射針筒3 支為市售一般藥用之物，起訴書所稱「杓子
        」2 支實則為塑膠吸管，雖非專供施用毒品之器具，此
        業據本院當庭勘驗無訛（97年1 月2 日審判筆錄參照）
        ，然屬被告所有供施打海洛因所用之物，業據被告供明
        無誤，爰依刑法第38條第1 項第2 款之規定宣告沒收。
據上論斷，應依刑事訴訟法第273 條之1 第1 項、第299 條第1
項前段，毒品危害防制條例第10條第1 項、第18條第1 項前段，
刑法第11條前段、第47條第1 項、第38條第1 項第2 款，判決如
主文。
本案經檢察官乙○○到庭執行職務。
中    華    民    國    97    年    1     月    16    日
                  刑事第二庭法  官  楊皓清
以上正本證明與原本無異。
如不服本判決應於收受本判決後10日內向本院提出上訴書狀，其
未敘述上訴理由者，並得於提起上訴後10日內向本院補提理由書
狀（均須按他造當事人之人數附繕本。）「切勿逕送上級法院」
中    華    民    國    97    年    1     月    16    日
                            書記官  盧鏡合
附錄論罪法條：
毒品危害防制條例第10條第1 項
施用第一級毒品者，處6 月以上5 年以下有期徒刑。


司法院資訊處製作；財團法人民間司法改革基金會備份。
